# 股权收购，新股东代原股东偿还对目标公司的债务

提问人：xiabi 时间：2022-05-19 10:47:50
请教坛里各位大佬，在公司股权收购中（非同一控制控股合并），新股东同意代目标公司的原股东偿还其欠标的公司款项，这部分代偿款是否也应计入新股东的投资成本中？

回答人：chenyiwei
取决于新股东是否要求目标企业偿还这部分债务款项。
如果要求偿还的，则新股东代偿后确认对目标公司的债权，目标公司将其对原股东的债务转为对新股东的债务。
如果不要求偿还的，则新股东代偿款计入对目标公司的长投成本，目标公司将无需再偿还的债务转入资本公积。